【裁判字號】    89,上易,3131
【裁判日期】    890930
【裁判案由】    竊盜
【裁判全文】
臺灣高等法院刑事判決                          八十九年度上易字第三一三一號
    上  訴  人  臺灣臺北地方法院檢察署檢察官
    被      告  甲○○
右上訴人因被告竊盜案件，不服臺灣台北地方法院八十九年度易字第七九一號，中華
民國八十九年四月二十一日第一審判決（起訴案號：臺灣台北地方法院檢察署八十八
年度偵字第一五○七一號）提起上訴，本院判決如左：
    主  文
原判決撤銷，發回臺灣台北地方法院。
    理  由
一、按刑事訴訟法第三百零二條之免訴判決乃實體判決，並非程序判決，故法院應為
    實體審酌，於認定起訴事實與曾經判決確定之事實有裁判上一罪關係，故起訴事
    實為該確定判決效力所及者，法院應先就起訴事實之有無作認定，於認定確有公
    訴人所起訴之事實後，再論述本件起訴事實與該確定判決事實如何有裁判上一罪
    關係，始能依法為本件免訴判決。
二、查，原審判決並未認定被告甲○○確有於公訴人所指民國八十八年六月六日上午
    十一時三十五分許，行經台北市○○區○○街與長沙街口，見莊悅鑪所有之ＢＣ
    －六九三九號自用小客車內有硬幣，竟意圖為自己之不法所有，以自備鑰匙開啟
    ，竊取車內現金硬幣新台幣五十元得手之事實，亦未說明被告有起訴事實之証據
    理由為何，卻逕於理由欄內說明公訴人本件起訴事實與前案確定判決事實有連續
    犯之裁判上一罪關係，核原審法律之適用欠缺事實認定之基礎，於法尚有違誤。
三、另查，被告甲○○曾於移送併辦之八十九年度偵字第七一九三號案中供述現居於
    台北市○○街一一五號（詳該偵卷第十五頁），詎原審於本件免訴判決之送達，
    竟未依該址為送達，亦本依起訴之相關資料向全國警政單位查詢被告最後設籍所
    在地，於向桃園縣大園鄉戶政事務所查無被告設籍後，逕認定無戶政門牌號碼之
    「桃園縣大園鄉竹圍村樂成大隊」為被告最後住所所在地，並對被告為公示送達
    ，核原審之公示送達顯非合法，且原審就公訴人移送併辦之二竊盜事實（八十九
    年度偵字第七一九三號、一九四四號），未併為處理，亦未說明不併為處理之理
    由，亦有未當。
四、公訴人上訴主張原審判決不當之理由雖與本院上開認定不同，但原審判決既有如
    上諸多缺失，且有妨礙被告之審級利益，原判決自無從維持，爰不經言詞辯論，
    將原判決撤銷後發回原審，使依法更為適法之判決。
據上論斷，應依刑事訴訟法第三百七十二條、第三百六十九條第一項但書，判決如主
文。
中      華      民      國    八十九    年      九      月     三十     日
                              臺灣高等法院刑事第二十庭
                                  審判長法  官  葉  麗  霞
                                        法  官  王  炳  梁
                                        法  官  黃  瑞  華
右正本證明與原本無異。
不得上訴。
                                        書記官  秦  仲  芳
中      華      民      國    八十九    年      十      月      三      日


司法院資訊處製作；財團法人民間司法改革基金會備份。
